臺灣臺北地方法院民事判決　　　　　　　96年度訴字第6071號
原　　　告　　華南商業銀行股份有限公司
法定代理人　　乙○○
訴訟代理人　　戊○○
被　　　告　　蘿莉普斯有限公司
兼法定代理人　丙○○
被　　　告　　甲○○
兼　上一人
訴訟代理人　　丁○○
上列當事人間請求清償借款事件，本院於民國96年9月13日言詞
辯論終結，判決如下：
    主      文
被告應連帶給付原告新臺幣壹佰柒拾貳萬貳仟貳佰貳拾元，及如
附表一所示之利息及違約金。
被告應連帶給付原告美金肆萬仟柒佰柒拾肆元陸角貳分，及如
附表二所示之利息及違約金。
被告應連帶給付原告歐元壹萬仟柒佰零捌元分，及如附表二
所示之利息及違約金。
訴訟費用由被告連帶負擔。
本判決得假執行。
    事實及理由
壹、程序方面：
    按當事人得以合意定第一審管轄法院。但以關於由一定法律
    關係而生之訴訟為限。前項合意，應以文書證之，民事訴訟
    法第24條定有明文。依被告所簽具與原告之授信約定書第15
    條及保證書第8條約定，因本契約涉訟時合意以本院為第一
    審管轄法院，故本院自有管轄權。
貳、得心證之理由：
一、原告聲明：如主文所示；願提供現金或同面額之中央政府建
    設公債90年度甲類第一期債票為擔保，請准宣告假執行。並
    陳述：
    （一）被告丙○○於民國95年7月19日邀同被告甲○○、蔡
          岳橙為連帶保證人，就被告蘿莉普斯有限公司對於原
          告現在及將來所負債務於新臺幣（下同）10,800,000
          元範圍內，負連帶清償之責任。
    （二）被告蘿莉普斯有限公司於95年8月3日向原告借款2,00
          0,000元，約定借款之到期日、利息違約金如附表一
          所載，並約定遲延給付本金或利息時，除仍按約定利
          率計息外，其逾期在6個月以內者，依約定利率10 ％
          ，逾期超過6個月部分，按約定利息20％計付違約金
          ，並約定如有授信約定書第5條、第6條之情事，債務
          視為全部到期。惟被告竟未依約清償，目前尚積欠原
          告本金1,722,220元及附表一所示之利息及違約金，
          迭經催討無效，依法被告等自應負連帶清償之責任。
    （三）另被告蘿莉普斯有限公司於95年10月12日陸續向原告
          申請開發信用狀，原告共墊付美金58,912元及歐元19
          ,027.49 元，其信用狀號碼、金額、墊款餘額及約定
          之利息、遲延利息及違約金如附表二所示。詎被告蘿
          莉普斯有限公司對於前開已到期並經原告墊付之款項
          僅償還美金15,137.38元及歐元5,319.46元，尚積欠
          原告美金43,774.62元及歐元13708.03元及如附表二
          所示之利息、遲延利息及違約金，依法被告等自應負
          連帶清償之責任。
二、被告蘿莉普斯有限公司、丙○○、甲○○及丁○○均陳述：
    承認原告之請求。被告甲○○及丁○○並陳述：渠等願意還
    款，希望原告給予寬限時間，渠等於原告處有設定，希望原
    告將借款轉為房貸，另原告曾為假扣押執行，渠等希望原告
    解除假扣押，將所有款項還給原告。
三、原告主張之事實，業據其提出與所述相符之信用撥動申請書
    暨借款憑證、保證書、授信約定書、開發信用狀申請書、進
    口到單交易紀錄單、進口結匯證實書、結帳匯率單為證；被
    告蘿莉普斯有限公司、丙○○、甲○○及丁○○對於原告之
    請求認諾，本院審酌上開證物，堪信原告主張之事實為真正
    。從而，原告依消費借貸及連帶保證法律關係請求被告連帶
    給付如主文第1項、第2項及第3項所示之本金、利息及違約
    金洵屬有據，應予准許。
四、本件為本於被告認諾所為之判決，依民事訴訟法第389條第1
    項第1款，爰依職權宣告假執行。
、據上論結：原告之訴為有理由，依民事訴訟法第385條第1項
    前段、第85條第2項、第389條第1項第1款，判決如主文。
中　　華　　民　　國　　96　　年     9　　月　　20  　日
                  民事第三庭    法　官　鄭佾瑩
以上正本係照原本作成
如對本判決上訴，須於判決送達後20日內向本院提出上訴狀
中　　華　　民　　國　　96　　年　　  9　 月　　20  　日
                                書記官　呂欣穎
